臺灣高等法院臺中分院刑事裁定　
110年度聲字第2213號
聲  請  人  臺灣高等檢察署臺中檢察分署檢察官
受  刑  人  林信典
上列聲請人因受刑人數罪併罰有二裁判以上，聲請定其應執行之
刑（聲請案號：110年度執聲字第1061號），本院裁定如下：
    主  文
林信典因犯如附表所示各罪所處之刑，有期徒刑部分應執行有期
徒刑貳拾陸年。
    理  由
一、聲請意旨略以：受刑人林信典因違反槍砲彈藥刀械管制條例
    等罪，先後經判決確定如附表，數罪中雖有刑法第50條第1
    項但書所列情形，惟受刑人已請求檢察官聲請定應執行刑，
    有臺灣彰化地方檢察署110年8月16日是否請求定應執行刑調
    查表足稽，應依刑法第50條第2項、第53條、第51條第5款規
    定，定其應執行之刑。爰依刑事訴訟法第477條第1項聲請裁
    定等語。
二、經查，受刑人林信典因犯如附表所示違反槍砲彈藥刀械管制
    條例等案件，經臺灣雲林地方法院、臺灣彰化地方法院、臺
    灣高等法院臺南分院及本院分別判處如附表所示之刑，均經
    確定在案，此有如附表所示之判決書及臺灣高等法院被告前
    案紀錄表各1份附卷可憑，而其中受刑人如附表編號3、13、
    14所示為得易科罰金、易服社會勞動之罪，如附表編號1、2
    、4至12、15、16所示為不得易科罰金、不得易服社會勞動
    之罪，依刑法第50條第1項但書之規定固不得併合處罰，然
    查受刑人於民國110年8月16日已向檢察官聲請定應執行刑，
    有臺灣彰化地方檢察署110年8月16日「刑法第50條第1項但
    書案件是否請求定應執行刑調查表」1份（見本院卷第15頁
    ）附卷可稽，是依刑法第50條第2項之規定，聲請人就附表
    所示各罪聲請定其應執行之刑，核屬正當。爰審酌受刑人所
    犯如附表編號1至14所示之罪，前曾經臺灣雲林地方法院以1
    08年度聲字第569號裁定定應執行有期徒刑20年2月確定，所
    犯如附表編號15至16所示之罪有期徒刑部分，前曾經臺灣彰
    化地方法院以107年度訴字第1273號判決定應執行有期徒刑7
    年10月，案經上訴後，先後經本院及最高法院駁回上訴確定
    ，暨受刑人所犯如附表所示各罪之時間間隔、侵犯法益、犯
    罪態樣，為避免責任非難過度評價及行為人預防需求，暨定
    應執行刑之限制加重原則，兼顧刑罰衡平之要求及矯正受刑
    人之目的等情，定其應執行之刑如主文所示。
三、爰依刑事訴訟法第477條第1項，刑法第50條第2項、第53條
    、第51條第5款，裁定如主文。 
中　　華　　民　　國　　110 　年　　9 　　月　　6 　　日
            刑事第二庭   審判長法　官　何  志  通
                               法　官  石  馨  文
                               法　官  許  月  馨
以上正本證明與原本無異。
如不服本裁定，應於收受送達後5日內向本院提出抗告書狀（須
附繕本）。因疫情而遲誤不變期間，得向法院聲請回復原狀。 

                               書記官  李  妍  嬅   
　　　　　　　　　　　　　　　 
中　　華　　民　　國　　110 　年　　9 　　月　　6 　　日
附表：受刑人林信典定應執行刑案件一覽表     編號  1 2 3 罪名  施用第一級毒品 施用第一級毒品 施用第二級毒品 宣告刑  有期徒刑8月  有期徒刑7月 有期徒刑5月 犯罪日期  105年3月21日或22日某時 105年10月4日 105年10月4日 偵查(自訴)機關 年度案號  雲林地檢106年度撤緩毒偵字第95號 雲林地檢105年度毒偵字第2064號 雲林地檢105年度毒偵字第2064號 最後事實審 法院 雲林地院 雲林地院 雲林地院  案號 106年度訴字 第513號 106年度訴緝字第26號 106年度訴緝字 第26號  判決日期 106/11/15 106/11/06 106/11/06 確定 判決 法院 雲林地院 南高分院 南高分院  案號 106年度訴字 第513號 106年度上訴字第1201號 106年度上訴字 第1201號  判決確定日 期 106/12/04 107/01/12 106/12/21 是否為得易科罰金之案件  不得易科罰金 不得易服社會勞動 不得易科罰金 不得易服社會勞動 得易科罰金 得易服社會勞動 備註  雲林地檢106年度執字第3622號 雲林地檢107年度執字第333號 雲林地檢107年度執字第334號   編號1至14經雲林地院108年度聲字第569號裁定應執行有期徒刑20年2月   
編號  4 5 6 罪名  持有第一級毒品純質淨重十公克以上 販賣第二級毒品 販賣第二級毒品 宣告刑  有期徒刑1年8月 有期徒刑3年9月(3次) 有期徒刑3年8月(7次) 犯罪日期  106年7月11日前不久之某時起至106年7月11日上午6時45分止 104年7月21日 105年6月中旬某日 105年8月1日 105年7月13日 105年7月16日 105年7月17日 105年7月18日 105年8月15日 105年8月20日 105年12月24日 偵查(自訴)機關 年度案號  雲林地檢106年度毒偵字第1295號 雲林地檢105年度偵字第5493號等 雲林地檢105年度偵字第5493號等 最後事實審 法　院 雲林地院 雲林地院 雲林地院  案　號 106年度訴字 第808號 106年度訴字 第109、822號 106年度訴字 第109、822號  判決 日期 106/12/22 106/12/29 106/12/29  確定 判決 法院 雲林地院 雲林地院 雲林地院  案號 106年度訴字 第808號 106年度訴字 第109、822號 106年度訴字 第109、822號  判決確定日期 107/01/15 107/01/22 107/01/22 是否為得易科罰金之案件  不得易科罰金 不得易服社會勞動 不得易科罰金 不得易服社會勞動 不得易科罰金 不得易服社會勞動 備     註  雲林地檢107年度執字第263號 雲林地檢107年度執字第378號 雲林地檢107年度執字第378號   編號1至14經雲林地院108年度聲字第569號裁定應執行有期徒刑20年2月   
編號  7 8 9 罪名  販賣第一級毒品 販賣第一級毒品 販賣第一級毒品 宣告刑  有期徒刑16年9月(3次) 有期徒刑16年3月 有期徒刑15年3月(3次) 犯罪日期  106年2月9日 106年2月20日 106年3月16日  106年2月11日 106年2月28日 106年3月4日 106年3月6日 偵查(自訴)機關 年度案號  彰化地檢106年度偵字第9418、9940號 彰化地檢106年度偵字第9418、9940號 彰化地檢106年度偵字第9418、9940號  最後事實審 法　院 彰化地院 彰化地院 彰化地院  案　號 106年度訴字 第1267號 106年度訴字 第1267號 106年度訴字 第1267號  判決 日期 106/12/26 106/12/26 106/12/26  確定 判決 法院 最高法院 最高法院 最高法院  案號 107年度台非字第149號 107年度台非字第149號 107年度台非字第149號  判決確定日 期 107/09/20 107/09/20 107/09/20 是否為得易科罰金之案件  不得易科罰金 不得易服社會勞動 不得易科罰金 不得易服社會勞動 不得易科罰金 不得易服社會勞動 備註  彰化地檢107年度執更字第1389號 彰化地檢107年度執更字第1389號 彰化地檢107年度執更字第1389號   編號1至14經雲林地院108年度聲字第569號裁定應執行有期徒刑20年2月   
編號  10 11 12 罪名  轉讓禁藥 販賣第一級毒品未遂 施用第一級毒品 宣告刑  有期徒刑7月 有期徒刑9年9月 有期徒刑8月 犯罪日期  106年7月底至同年8月中旬之間某日 106年9月4日或5日 106年9月6日 偵查(自訴)機關 年度案號  彰化地檢106年度偵字第9418、9940號 彰化地檢106年度偵字第9418、9940號 彰化地檢106年度毒偵字第2318號  最後事實審 法　院 彰化地院 彰化地院 彰化地院  案　號 106年度訴字 第1267號 106年度訴字 第1267號 106年度訴字 第1374號  判決 日期 106/12/26 106/12/26 106/11/28  確定 判決 法院 最高法院 最高法院 最高法院  案號 107年度台非字第149號 107年度台非字 第149號 107年度台非字 第148號  判決確定日期 107/09/20 107/09/20 107/09/20 是否為得易科罰金之案件  不得易科罰金 不得易服社會勞動 不得易科罰金 不得易服社會勞動 不得易科罰金 不得易服社會勞動 備註  彰化地檢107年度執更字第1389號 彰化地檢107年度執更字第1389號 彰化地檢107年度執更字第1390號   編號1至14經雲林地院108年度聲字第569號裁定應執行有期徒刑20年2月   
編號  13 14 15 罪名  施用第二級毒品 行使偽造私文書 非法製造可發射子彈具有殺傷力之槍枝 宣告刑  有期徒刑6月 有期徒刑4月 有期徒刑7年 併科罰金20萬元 犯罪日期  106年9月6日  106年7月11日 106年7月初 偵查(自訴)機關 年度案號  彰化地檢106年度毒偵字第2318號 雲林地檢107年度偵字第724號 彰化地檢107年度偵字第6655號  最後事實審 法　院 彰化地院 雲林地院 中高分院  案　號 106年度訴字 第1374號 107年度簡字 第163號 108年度上訴字 第1823號  判決 日期 106/11/28 107/11/16 109/02/05  確定 判決 法院 最高法院 雲林地院 最高法院  案號 107年度台非字第148號 107年度簡字 第163號 110年度台上字 第322號  判決確定日期 107/09/20 107/12/10 110/07/21 是否為得易科罰金之案件  得易科罰金 得易服社會勞動 得易科罰金 得易服社會勞動 不得易科罰金 不得易服社會勞動 備註  彰化地檢107年度執更字第1391號 雲林地檢108年度執字第87號 彰化地檢110年度執字第3415號   編號1至14經雲林地院108年度聲字第569號裁定應執行有期徒刑20年2月  編號15至16徒刑部分經判決應執行有期徒刑7年10月 
編號  16 罪名  未經許可持有子彈 宣告刑  有期徒刑1年 併科罰金9萬元 犯罪日期  106年7月間某日至106年9月6日 偵查(自訴)機關 年度案號  彰化地檢107年度偵字第6655號  最後事實審 法　院 中高分院  案　號 108年度上訴字第1823號  判決 日期 109/02/05  確定 判決 法院 最高法院  案號 110年度台上字第322號  判決確定日期 110/07/21 是否為得易科罰金之案件  不得易科罰金 不得易服社會勞動 備註  彰化地檢110年度執字第3415號   編號15至16徒刑部分經判決應執行有期徒刑7年10月